# 同一控制下收购少数股东权益

提问人：kitten118 时间：2018-03-20 06:43:11
A公司持有B公司100%股份，持有C公司49%的股份，B公司持有C公司51%的股份，现在A公司要把其持有的49%C公司股份以评估价50 万转让给B公司，转让日C公司账面净资产 100 万，请问B公司确认长投应该确认多少？

回答人：chenyiwei
对B而言属于收购少数股权交易，虽然发生在同一控制下，但Ｂ仍应依据实际支付给A的股权收购价款作为该49%股权投资的初始成本。

回答人：chenyiwei
虽然该交易发生在同一控制下，但对B而言仍属于购买少数股权交易。所以B仍按实际支付给A的该49%股权收购价款作为新增的对C的49%股权投资的初始投资成本。